【裁判字號】    99,交聲,405
【裁判日期】    990224
【裁判案由】    交管條例聲異
【裁判全文】
臺灣板橋地方法院交通事件裁定         99年度交聲字第405號
原處分機關  交通部公路總局臺北區監理所板橋監理站
異  議  人
即受處分人  甲○○
上列異議人即受處分人因違反道路交通管理處罰條例案件，不服
原處分機關於民國99年2 月2 日所為之裁決處分（裁決書案號：
板監裁字第裁41-C00000000號），聲明異議，本院裁定如下：
    主  文
異議駁回。
    理  由
一、原處分意旨略以：異議人即受處分人甲○○所騎乘之車號Ｆ
    ＶＹ─五一二號重型機車，於民國九十八年十一月三十日下
    午三時三十分許，停放在臺北縣中和市○○路一二二巷口，
    因「紅線違停」之違規，經警拍照採證後逕行舉發，嗣上開
    機車之車主張淑珍於九十九年二月二日向板橋監理站申報駕
    駛人為甲○○，乃依道路交通管理處罰條例第五十六條第一
    項第一款規定，裁處罰鍰新臺幣（下同）六百元。異議人則
    以：上開機車自九十八年四月起，就停放在停車格內，一直
    都沒有使用，因伊白天要到臺北縣三峽鎮上班，晚上還要到
    桃園縣補習，直至九十九年一月中旬準備考丙級、乙級技術
    士，所以一直都很忙，等到下課回到臺北住所，已經是深夜
    十一點三十分，故本件係因上開機車長久沒有使用，被他人
    移出停車格外，才造成違規，應不予處罰等語，表明不服而
    提出異議。
二、按紅實線，係設於路側，用以禁止臨時停車；汽車（含機車
    ，下同）在設有禁止臨時停車標誌、標線處所不得臨時停車
    。道路交通標誌標線號誌設置規則第一百四十九條、道路交
    通安全規則第一百十一條第一項第三款分別定有明文。又道
    路交通管理處罰條例第五十六條第一項第一款規定：汽車駕
    駛人在禁止臨時停車處所停車者，處六百元以上一千二百元
    以下罰鍰。
三、經查：本件異議人甲○○對於上揭時間，將所騎乘之車號Ｆ
    ＶＹ－五一二號重型機車，停放在劃有紅實線之臺北縣中和
    市○○路一二二巷口為警拍照逕行舉發之事實，於提出聲明
    異議時坦承在卷，此觀之聲明異議狀記載自明，並有臺北縣
    警察局九十八年十一月三十日舉發違反道路交通事件通知單
    、採證照片影本及執行拖吊之公司傳送本院之採證照片（彩
    色放大版）等件附卷可稽。異議人固辯稱：上開機車因長久
    未使用，被他人移出停車格外，致造成違規，應不予處罰等
    語，但異議人自承其從九十八年四月間將該機車停在上開路
    段，就一直沒有使用過該車等語，顯見異議人就該機車已有
    六至七個月未騎乘使用，且異議人於機車停放期間亦未在現
    場查看，其如何確定該機車係遭人從停車格內移開；此外，
    異議人即未提出證據以實其說，其所辯該機車遭人自停車格
    內移至上開紅實線之禁止停車區一節，尚難遽信。又異議人
    自九十八年四月間某日將該機車停在上開路段後，即未再騎
    乘使用過該機車，有如前述，是縱認異議人上開所辯機車遭
    人自停車格移開一節屬實，但異議人既係上開機車之管理使
    用人，其將機車停在路邊後，竟未隨時注意該車是否遭人移
    開、挪動，以避免妨害交通之情形，而任由該機車長期在上
    開地點停放，應認異議人對該機車在禁止臨時停車處所停車
    之違規行為，縱無故意，亦難謂無過失，仍應認其有違反道
    路交通管理處罰條例第五十六條第一項規定，依法即應處罰
    。是異議人確有於禁止臨時停車處所停車之違規事實，洵堪
    認定，其辯解本件應不予處罰等語，殊不足採取。
四、綜上所述，本件原處分機關依道路交通管理處罰條例第五十
    六條第一項第一款之規定，裁處罰鍰六百元，無何違誤，量
    罰亦屬妥適，應予維持，本件異議為無理由，應裁定駁回之
    。
據上論斷，應依道路交通管理處罰條例第八十七條第二項，道路
交通案件處理辦法第十九條，裁定如主文。
中    華    民    國    99    年    2     月    24    日
                  交通法庭 法  官  楊 志 雄
以上正本證明與原本無異
如不服本裁定應於送達後五日內向本院提出抗告狀
                           書記官  陳 春 銘
中    華    民    國    99    年    2     月    24    日

司法院資訊處製作；財團法人民間司法改革基金會備份。
